【裁判字號】    99,訴,1280
【裁判日期】    990915
【裁判案由】    毒品危害防制條例
【裁判全文】
臺灣臺北地方法院刑事判決              99年度訴字第1280號
公  訴  人  臺灣臺北地方法院檢察署檢察官
被      告  甲○○
上列被告因毒品危害防制條例案件，經檢察官提起公訴（99年度
毒偵字第2341號），被告於準備程序進行中，就被訴事實為有罪
之陳述，本院改行簡式審判程序審理，判決如下：
    主  文
甲○○施用第一級毒品，累犯，處有期徒刑玖月，扣案海洛因（
驗餘淨重零點壹捌玖零公克）沒收銷燬，扣案海洛因包裝袋壹個
、注射針筒陸支、分裝杓（較細）壹支、葡萄糖壹盒沒收。又施
用第二級毒品，累犯，處有期徒刑伍月，扣案甲基安非他命（驗
餘淨重零點貳零壹捌公克）沒收銷燬，扣案甲基安非他命包裝袋
壹個、甲基安非他命吸食器組、分裝杓（較粗）壹支沒收。應
執行有期徒刑壹年，扣案海洛因（驗餘淨重零點壹捌玖零公克）
、甲基安非他命（驗餘淨重零點貳零壹捌公克）均沒收銷燬，扣
案海洛因包裝袋、甲基安非他命包裝袋各壹個、注射針筒陸支、
分裝杓貳支、葡萄糖壹盒、甲基安非他命吸食器組均沒收。
    事  實
一、(一)甲○○前因：1.施用第一級、第二級毒品案件，經本院於
      民國91年8月5日以91年度訴字第416號判處有期徒刑8月、
      5月確定；2.轉讓第一級毒品案件，經本院於93年4月15日
      以92年度訴字第218號判處有期徒刑1年2月確定。3.因施
      用毒品案件，經臺灣板橋地方法院於93年2月20日以92年
      度訴字第2563號判處有期徒刑7月確定。上開1.、2.部分
      經定應執行之刑2年，與3.部分接續執行，於94年7月12日
      假釋出監附保護管束，於95年6月19日保護管束期滿假釋
      未經撤銷視為已執行完畢。又1.、3.部分除起訴外並經聲
      請強制戒治，1.部分強制戒治於92年2月13日停止其處分
      出監，3.部分之強制戒治於93年1月9日出監。
    (二)詎仍不知悔改，基於分別施用第一級毒品海洛因（下稱海
      洛因）及第二級毒品甲基安非他命（下稱甲基安非他命）
      之犯意：
      1.於99年6月9日上午6時許，在臺北市○○區○○路77號4
        樓之2其居處內，以將海洛因摻水後置入針筒注射血管
        之方式，施用海洛因1次。
      2.於99年6月9日下午6時許，在同上居處，以將甲基安非
        他命置入玻璃球吸食器內點火燒烤吸食其煙霧之方式，
        施用甲基安非他命1次。
    (三)嗣於99年6月9日上午7時46分許，為警持搜索票在上開居
      址查獲，並扣得海洛因1包（淨重0.1910公克，驗餘淨重
      0.1890公克）、甲基安非他命1包（淨重0.2020公克，驗
      餘淨重0.2018公克）、注射針筒6支、甲基安非他命吸食
      器3組、分裝杓2支（1粗1細）、葡萄糖1盒，及為警採尿
      送驗後呈現「嗎啡陽性、甲基安非他命陽性」反應。
二、案經臺北市政府警察局大安分局報告臺灣臺北地方法院檢察
    署檢察官偵查起訴。
    理  由
甲、程序部分：
    被告甲○○所犯係死刑、無期徒刑、最輕本刑為3年以上有
    期徒刑以外之罪，其等於準備程式就前揭被訴事實為有罪之
    陳述，經告知簡式審判程式之旨，並聽取其與公訴人之意見
    後，本院認無不得或不宜改依簡式審判程式進行之處，爰依
    刑事訴訟法第273條之1第1項、第284條之1，裁定由受命法
    官獨任進行簡式審判程式。
乙、實體部分：
一、上開犯罪事實，業據被告於本院審判中坦承不諱，其尿液經
    檢驗後，呈「嗎啡、甲基安非他命陽性」反應，此有臺北市
    政府警察局偵辦毒品案尿液檢體委驗單、臺灣尖端先進生技
    醫藥股份有限公司99年6月18日濫用藥物檢驗報告各1紙附卷
    。扣案白色粉末1包、白色透明晶1包經鑑定後，分別含有海
    洛因、甲基安非他命成分，此有交通部民用航空局航空醫務
    中心99年6月22日航藥鑑字第0994019號、第0000000號毒品
    鑑定書各1紙在卷可考。又其有如事實欄所示之經強制戒治
    執行完畢後5年內復因施用毒品案件再經起訴及強制戒治之
    紀錄等情，有臺灣高等法院被告前案紀錄表1份在卷可參。
    本件事證明確，被告本件毒品危害防制條例第10條施用第一
    級、第二級毒品之犯行，堪以認定。
二、(一)查海洛因、甲基安非他命屬毒品危害防制條例第2條第2項
      第1款、同條項第2款所列之第一級、第二級毒品，核被告
      所為，分別犯毒品危害防制條例第10條第1項之施用第一
      級毒品罪及同條第2項施用第二級毒品罪。
    (二)其持有第一級、第二級毒品進而施用，持有之低度行為均
      為施用之高度行為所吸收，均不另論罪。
    (三)又其所犯如上所述各罪，犯意各別，行為互殊，應予分論
      併罰。
    (四)又被告前因：1.施用第一級、第二級毒品案件，經本院於
      91年8月5日以91年度訴字第416號判處有期徒刑8月、5 月
      確定；2.轉讓第一級毒品案件，經本院於93年4月15日以
      92年度訴字第218號判處有期徒刑1年2月確定。3.因施用
      毒品案件，經臺灣板橋地方法院於93年2月20日以92年度
      訴字第2563號判處有期徒刑7月確定。上開1.、2.部分經
      定應執行之刑2年，與3.部分接續執行，於94年7月12日假
      釋出監附保護管束，於95年6月19日保護管束期滿假釋未
      經撤銷視為已執行完畢，有臺灣高等法院被告前案紀錄表
      1份附卷可憑，其於前開徒刑執行完畢後5年內，故意犯本
      件有期徒刑以上之罪，各為累犯，均應依法加重其刑。
    (五)爰審酌被告有構成累犯之前案紀錄及2度經強制戒治已如
      前述，其竟不知悔改，復一再耽溺於戕身之物，並其犯後
      坦白承認，態度良好等犯罪之動機、目的、手段及所生之
      危險或損害等一切情狀，各量處如主文所示之刑，並定其
      應執行之刑。
    (六)末查扣案海洛因1包（淨重0.1910公克，取樣0.0020公克
      ，驗餘淨重0.1890公克）、甲基安非他命1包（淨重
      0.2020公克，取樣0.0002公克，驗餘淨重0.2018公克），
      分別為第一級及第二級毒品，應依法沒收銷燬，至扣案海
      洛因包裝袋1個、注射針筒6支、分裝杓1支（較細）、葡
      萄糖1盒，均為被告所有且供包裝、分裝或施用海洛因之
      用；另扣案甲基安非他命包裝袋1個、甲基安非他命吸食
      器3組、分裝杓1支（較粗），亦為被告所有且供包裝、施
      用、分裝甲基安非他命之用，業據被告供承在卷，亦應沒
      收。
三、據上論斷，應依刑事訴訟法第273 條之1 第1 項、第299 條
    第1項前段，毒品危害防制條例第10條第1項、第2項、第18
    條第1項前段，刑法第11條前段、第47條第1項、第51條第5
    款、第38條第1項第2款，判決如主文。
本案經檢察官高維駿到庭執行職務
中    華    民    國    99    年    9     月    15    日
                  刑事第十三庭  法  官  李貞瑩
以上正本證明與原本無異。
如不服本判決應於收受送達後10日內向本院提出上訴書狀，並應
敘述具體理由；其未敘述上訴理由者，應於上訴期間屆滿後20日
內向本院補提理由書（均須按他造當事人之人數附繕）「切勿逕
送上級法院」。
                                書記官  陳鳳瀴
中    華    民    國    99    年    9     月    15    日
附錄本案論罪科刑法條
毒品危害防制條例第10條
施用第一級毒品者，處 6 月以上 5 年以下有期徒刑。
施用第二級毒品者，處 3 年以下有期徒刑。

司法院資訊處製作；財團法人民間司法改革基金會備份。
